臺灣臺中地方法院刑事判決
110年度交易字第1741號
公  訴  人  臺灣臺中地方檢察署檢察官
被      告  王世慶


上列被告因過失傷害案件，經檢察官提起公訴（110年度偵字第2
9394號），本院判決如下：
    主    文
王世慶因過失傷害人，處拘役肆拾日，如易科罰金，以新臺幣壹
仟元折算壹日。
    犯罪事實
一、王世慶於民國109 年12月25日上午7 時35分許，駕駛車牌號
    碼000-0000號自用小客車，沿臺中市大肚區沙田路1 段320 
    巷由南往北方向行駛，行駛至沙田路1 段388 巷之交岔路口
    處暫停後復行駛欲右轉彎時，本應注意車前狀況，隨時採取
    必要之安全措施，而依當時天候晴、日間自然光線、柏油路
    面乾燥無缺陷、亦無障礙物、視距良好，並無不能注意之情
    事，適有孫意婷騎乘車牌號碼000-000號普通重型機車欲通
    過該交岔路口而暫停在王世慶所駕駛上開自用小客車之右前
    方，王世慶竟疏未注意上開車前狀況，貿然行車往右行駛，
    致所駕駛上開自用小客車之右前輪撞及孫意婷之左腳，孫意
    婷因而受有左側足部擦挫傷、左側小腿擦傷之傷害。王世慶
    於車禍事故發生後，留在事故現場並向據報前來處理尚不知
    肇事人為何人之員警坦承肇事，自首並接受裁判。
二、案經孫意婷訴由臺中市政府警察局烏日分局移送臺灣臺中地
    方檢察署檢察官偵查起訴。
    理    由
壹、證據能力部分：
    按被告以外之人於審判外之言詞或書面陳述，除法律有規定
    者外，不得作為證據，刑事訴訟法第159 條固定有明文，惟
    被告以外之人於審判外之陳述，雖不符同法第159 條之1 至
    之4 規定，而經當事人於審判程序同意作為證據，法院審酌
    該言詞陳述或書面陳述作成時之情況，認為適當者，亦得為
    證據；又當事人、代理人或辯護人於法院調查證據時，知有
    第159 條第1 項不得為證據之情形，而未於言詞辯論終結前
    聲明異議者，視為有前項之同意，同法第159 條之5 亦定有
    明文。其立法意旨在於傳聞證據未經當事人之反對詰問予以
    核實，原則上先予排除，惟若當事人已放棄詰問或未聲明異
    議，基於證據資料愈豐富，愈有助於真實發現之理念，且強
    化言詞辯論原則，法院自可承認該傳聞證據例外擁有證據能
    力。經查，本案判決所引用之供述證據（含言詞及書面陳述
    ），檢察官及被告王世慶於本院審理中調查證據時，均未於
    言詞辯論終結前聲明異議（見本院卷第31至34頁），本院審
    認上開證據作成時之情況，應無違法取證或不當情事，與本
    案待證事實間復具有相當之關聯性，以之作為證據應屬適當
    ，依刑事訴訟法第159 條之5 規定，自有證據能力。
貳、實體部分：
一、上開犯罪事實，業據被告王世慶於偵查中及本院審理時坦承
    不諱（見110年度偵字第29394號卷第56、57頁、本院卷第33
    頁），核與證人即告訴人孫意婷於警詢、偵查中所指述之情
    節相符（見110 年度偵字第29394號卷第23至25、56頁），
    復有員警職務報告、林新醫療社團法人烏日林新醫院診斷證
    明書各1份、臺中市政府警察局道路交通事故談話紀錄表2份
    、臺中市政府警察局道路交通事故初步分析研判表、臺中市
    政府警察局交通事故補充資料表、道路交通事故現場圖、道
    路交通事故調查報告表㈠㈡各1份、現場照片8張、證號查詢汽
    機車駕駛人資料、車號查詢汽機車車籍各2份、被告車輛行
    車紀錄器後鏡頭影像擷取照片12張及行車紀錄器前鏡頭影像
    擷取照片12張附卷可稽（見110 年度偵字第29394號卷第15
    、17、27至33、37至44、47、48頁、110年度核交字第2568
    號卷第5至10頁）。又按汽車行駛時，駕駛人應注意車前狀
    況及兩車併行之間隔，並隨時採取必要之安全措施，道路交
    通安全規則第94條第3 項定有明文。本案被告既考領有適當
    之小型車駕駛執照（道路交通事故調查報告表㈡㉚駕駛資格情
    形欄、㉛駕駛執照種類欄業已載明），對於上開規定理應知
    之甚詳，且依當時天候晴、日間自然光線、柏油路面乾燥、
    無缺陷，亦無障礙物、視距良好，並無不能注意之情事，有
    道路交通事故調查報告表㈠1 份及上開事故現場照片附卷可
    稽，詎被告駕駛自用小客車行經上開交岔路口時，竟疏未注
    意告訴人孫意婷騎乘普通重型機車停在其所駕駛上開自用小
    客車右前方之車前狀況，即貿然行車往右行駛而肇事，被告
    之駕車行為自有過失，至為顯然。另告訴人確因本案車禍受
    有左側足部擦挫傷、左側小腿擦傷之傷害，與被告之駕車過
    失行為間，確具有相當因果關係，是被告前開自白核與事實
    相符，應堪採信。本案事證明確，被告上開過失傷害之犯行
    ，洵堪認定，應依法論科。
二、核被告王世慶所為，係犯刑法第284 條前段之過失傷害罪。
    又被告於車禍事故發生後，留在事故現場並向據報前來處理
    尚不知肇事人為何人之員警坦承肇事並願接受裁判乙節，有
    員警職務報告、被告之道路交通事故談話紀錄表各1份及被
    告於偵查中供稱：碰撞後我們就原地停下來，就叫警察等語
    可憑（見110 年度偵字第29394號卷第15、27、56頁），是
    以被告對於未經發覺之犯罪自首而接受裁判，合於刑法第62
    條前段規定之自首要件，爰依法減輕其刑。爰審酌被告駕車
    疏未注意安全，因而肇事致使告訴人受有傷害，迄今因賠償
    數額有所差距而尚未與告訴人達成和解，賠償告訴人所受之
    損害，另斟酌被告坦承犯行之犯後態度、告訴人所受之傷害
    、本案車禍之過失程度及被告於本院審理時自稱專科畢業、
    現在從事機械製造業、月薪約新臺幣（下同）4 萬多元、有
    3個小孩需要撫養之智識程度、經濟及家庭生活狀況等一切
    情狀，量處如主文所示之刑，並諭知以1,000 元折算1日之
    易科罰金折算標準。
據上論斷，應依刑事訴訟法第284 條之1 、第299 條第1 項前段
，刑法第284 條前段、刑法第62條前段、第41條第1 項前段，刑
法施行法第1 條之1 第1 項，判決如主文。
本案經檢察官詹益昌提起公訴，檢察官林岳賢到庭執行職務。
中　　華　　民　　國　　110 　年　　12　　月　　27　　日
                  刑事第十庭    法  官  陳玉聰
以上正本證明與原本無異。
如不服本判決應於收受送達後20日內向本院提出上訴書狀，並應
敘述具體理由；其未敘述上訴理由者，應於上訴期間屆滿後20日
內向本院補提理由書（均須按他造當事人之人數附繕本）「切勿
逕送上級法院」。
告訴人或被害人對於判決如有不服具備理由請求檢察官上訴者，
其上訴期間之計算係以檢察官收受判決正本之日期為準。
                                書記官  曾靖文
中　　華　　民　　國　　110 　年　　12　　月　　27　　日
附錄本判決論罪科刑之法條：
刑法第284條
因過失傷害人者，處 1 年以下有期徒刑、拘役或 10 萬元以下
罰金；致重傷者，處 3 年以下有期徒刑、拘役或 30 萬元以下
罰金。